臺灣高等法院刑事判決
110年度上更一字第200號
上  訴  人  
即  被  告  呂俞勲




選任辯護人  周書甫律師(法扶律師)
上列上訴人即被告因違反毒品危害防制條例案件，不服臺灣桃園
地方法院109年度訴緝字第38號，中華民國109年8月12日第一審
判決（起訴案號：臺灣桃園地方檢察署108年度偵字第2869號）
，提起上訴，本院判決後，經最高法院發回更審，本院判決如下
：
    主  文
原判決撤銷。
呂俞勲犯如附表一編號1至16「罪名及宣告刑」欄所示之罪，各
處如附表一編號1至16「罪名及宣告刑」欄所示之刑及沒收。
    事  實
一、呂俞勲知悉甲基安非他命為毒品危害防制條例第2條第2項第
    2款所列管之第二級毒品，不得非法販賣、持有，竟分別為
    下列行為：
  ㈠呂俞勲基於販賣第二級毒品甲基安非他命（下稱甲基安非他
    命）以營利之犯意，以其個人持用門號0000000000號行動電
    話作為聯繫交易甲基安非他命之工具，待與需購買甲基安非
    他命之黃偉倫、邱柏義、呂佳翰聯繫，雙方達成買賣甲基安
    非他命之合意後，再分別於附表一編號1至7、9至16所示交
    付時間及地點，交付甲基安非他命予黃偉倫、邱柏義、呂佳
    翰，並收取如附表一編號1至7、9至16所示之價金，販賣甲
    基安非他命以從中牟利（購毒者、交付時間、地點、交易方
    式、數量、價格詳如附表一編號1至7、9至16所示）。
  ㈡呂俞勲與真實姓名年籍不詳綽號「小鬼」之成年男子，共同
    基於販賣甲基安非他命以營利之犯意聯絡，於附表一編號8
    所示交易時間及地點，由呂俞勲持用門號0000000000號行動
    電話與黃偉倫聯絡毒品交易，再由「小鬼」前往將甲基安非
    他命1包交付黃偉倫，並向黃偉倫收取現金新臺幣（下同）5
    00元，共同販賣甲基安非他命予黃偉倫1次以從中牟利（購
    毒者、交付時間、地點、交易方式、數量、價格詳如附表一
    編號8所示）。
    嗣於民國108年1月16日17時50分許，為警在桃園市○○區○○路
    000號4樓查獲，並扣得如附表二編號1至5所示之物，始悉上
    情。
二、案經新北市政府警察局刑事警察大隊報告臺灣桃園地方檢察
    署（下稱桃園地檢署）檢察官偵查起訴。
    理  由
一、證據能力之說明
    本案下列所引之供述證據，檢察官、被告及其辯護人於原審
    及本院依法調查上開證據之過程中，均已明瞭其內容而足以
    判斷有無刑事訴訟法第159條第1項不得為證據之情事，而於
    本院準備程序及本案言詞辯論程序就相關事證之證據能力均
    未聲明異議，本院審酌該等證據作成時之情況，並無違法取
    證或其他瑕疵，認為適於作為本案認定事實之依據，該等供
    述證據自得為本案之證據使用；其餘引用之非供述證據，均
    與本案犯罪待證事實具有證據關聯性，且無證據證明有何違
    法取證之情事，並經本院於審理期日依法踐行調查證據程序
    ，亦得為本案之證據使用，合先敘明。
二、認定犯罪事實所憑證據及其理由
  ㈠上揭犯罪事實，業據被告於警詢、偵訊、原審、本院前審及
    本院審理時均坦承不諱，核與證人即購毒者黃偉倫、邱柏義
    、呂佳翰於警詢及偵訊中證述情節相符，復有通訊監察譯文
    、通訊監察書暨電話附表（相關被告供述、證人證述、書證
    之出處，詳如附表一各編號「證據卷頁」欄所示）、現場搜
    查照片在卷可稽（見桃園地檢署108年度偵字第2869號卷【
    下稱偵卷】第82至84、107至108頁），並有扣案如附表二編
    號1至3所示之物可佐。從而，被告前開所為任意性自白有上
    開補強證據資為佐證，核與事實相符，堪予採信。
  ㈡又販賣毒品本屬政府嚴予查緝之不法行為，非可公然為之，
    販賣毒品罪更係重罪，設若無利可圖，衡情一般持有毒品者
    ，當不致輕易將持有毒品交付他人；況毒品價格不貲、物稀
    價昂，並無公定之價格，不論任何包裝，均可任意分裝增減
    分量，每次買賣價量，亦可能隨時依雙方間之關係深淺、資
    力、需求量及對行情之認知、來源是否充裕、查緝是否嚴緊
    ，購買者被查獲時供述購買對象之可能性風險之評估等，因
    而異其標準，並隨時機動調整，非可一概而論，是販賣之利
    得，除經坦承犯行或價量俱臻明確外，本難查得實情，惟販
    賣之人從價差或量差中牟利方式雖異，其營利之不法意圖則
    一。從而，舉凡有償交易，除足反證其確另基於某種非圖利
    本意之關係外，通常尚難因無法查悉其買進、賣出之差價，
    而推諉無營利之意思，或阻卻販賣犯行之追訴。故凡為販賣
    之不法行為者，其販入之價格必較售出之價格低廉，而有從
    中賺取買賣差價牟利之意圖及事實，應屬符合論理法則而不
    違背社會通常經驗之合理判斷。查被告為智識正常之成年人
    ，本身亦曾有施用毒品之前科紀錄，此有本院被告前案紀錄
    表在卷可考，對於毒品甲基安非他命價昂，取得不易，毒品
    交易為檢警機關嚴予取締之犯罪當知之甚稔，且被告自承與
    交易對象黃偉倫、邱柏義、呂佳翰均相識1年以上，彼此均
    無仇恨嫌隙或財務糾紛在卷（見偵卷第9頁反面），然究非
    屬至親，彼此間亦無特殊情誼，茍無利得，絕無甘冒遭警查
    緝法辦之高度風險，費心購入毒品貯藏以供購毒者隨時調貨
    而憑添為警查獲，而以原價出售或無償贈送毒品予黃偉倫、
    邱柏義、呂佳翰之理，堪認被告販入之價格必較售出之價格
    低廉，而有從中賺取買賣差價牟利之意圖及事實，應屬符合
    論理法則且不違背社會通常經驗之合理判斷。是本件縱無法
    查明被告取得甲基安非他命之實際價格，然綜合勾稽上述各
    節，被告顯存有欲從交易中賺取「價差」或「量差」牟利之
    意圖及事實。況被告迭於警詢、偵訊、原審、本院準備程序
    及審理時均坦承其確有販賣毒品甲基安非他命予證人黃偉倫
    、邱柏義、呂佳翰等語，且於本院審理時自承：伊販賣與黃
    偉倫、呂佳翰500元或1000元對價之甲基安非他命，均是賺
    取自己施用之量差（不足0.5公克）；販賣與邱柏義部分、1
    500元或2000元對價之甲基安非他命，則可獲利500元等語（
    見本院卷第191頁），堪認被告於附表一編號1至16所示時、
    地販售甲基安非他命予證人黃偉倫、邱柏義、呂佳翰等人之
    交易過程中，確有賺取價差或量差以營利之主觀犯意及客觀
    行為。
  ㈢綜上所述，本案事證明確，被告各次販賣第二級毒品犯行明
    確，均應依法論科。
三、新舊法比較
  ㈠被告行為後，毒品危害防制條例第4條業於109年1月15日經總
    統公布修正，並自同年7月15日起生效施行，修正前之毒品
    危害防制條例第4條第2項原規定：「製造、運輸、販賣第二
    級毒品者，處7年以上有期徒刑，得併科新臺幣1千萬元以下
    罰金。」修正後之條文則為：「製造、運輸、販賣第二級毒
    品者，處10年以上有期徒刑，得併科新臺幣1千5百萬元以下
    罰金。」修正後規定就有期徒刑及併科罰金部分已提高為「
    10年以上有期徒刑，得併科罰金新臺幣1千5百萬元以下罰金
    」。經比較新舊法規定，自以修正前之規定較有利於被告。
  ㈡又毒品危害防制條例第17條，亦於109年1月15日經總統公布
    修正，並自同年7月15日起生效施行，修正前之毒品危害防
    制條例第17條第2項原規定：「犯第4條至第8條之罪於偵查
    及審判中均自白者，減輕其刑。」修正後之條文則為：「犯
    第4條至第8條之罪於偵查及歷次審判中均自白者，減輕其刑
    。」參諸修正理由略以：「考量原立法之目的，係在使前述
    毒品案件之刑事訴訟程序儘早確定，當以被告於歷次審判中
    均自白犯罪者，始足當之，而所謂歷次審判中均自白，係指
    歷次事實審審級（包括更審、再審或非常上訴後之更為審判
    程序），且於各該審級中，於法官宣示最後言詞辯論終結時
    ，被告為自白之陳述而言。」修正後就被告自白犯罪減輕其
    刑之適用，變更為「於偵查及歷次審判中均自白」，要件更
    為嚴苛，經比較新舊法規定，以修正前毒品危害防制條例第
    17條第2項規定較有利於被告。
  ㈢綜合比較之結果，以被告行為時之修正前毒品危害防制條例
    之規定，較為有利被告，自應適用行為時即修正前毒品危害
    防制條例第4條第2項、第17條第2項之規定。
四、論罪　　　
  ㈠核被告就如附表一編號1至16所為，均係犯修正前毒品危害防
    制條例第4條第2項之販賣第二級毒品罪。被告販賣前持有第
    二級毒品之低度行為，為其販賣之高度行為所吸收，均不另
    論罪。被告就附表一編號8所示犯行，與「小鬼」間，有犯
    意聯絡及行為分擔，均為共同正犯。
  ㈡刑之加重減輕事由
  ⒈被告前於104年間因犯轉讓禁藥罪（同時轉讓甲基安非他命及
    愷他命），經原審法院以104年度審訴字第316號判處有期徒
    刑3月確定，於106年2月23日執行完畢等情，有本院被告前
    案紀錄表在卷可按，被告於執行完畢後5年以內，故意再犯
    本案最重本刑為有期徒刑以上之16罪，均為累犯，依司法院
    釋字第775號解釋意旨，為避免發生罪刑不相當之情形，法
    院應就個案裁量是否加重最低本刑，茲考量被告構成累犯之
    前科即有轉讓毒品案件，本應產生警惕作用，卻猶漠視法律
    之禁制規範，不顧毒品流通對於人體健康及社會治安之危害
    性，故意再犯罪質相近、情節更為嚴重之本案販賣第二級毒
    品罪，足見其有一定特別之惡性、刑罰之反應力薄弱，具矯
    正之必要性，並參酌毒品危害防制條例設有販賣毒品罪名，
    乃基於防制毒品氾濫、維護國民身心健康等重要公共法益，
    因認就本案適用刑法第47條累犯加重之規定並無罪刑不相當
    之情事，除其所犯販賣第二級毒品罪之法定本刑無期徒刑部
    分，依法不得加重外，均應依刑法第47條第1項規定加重其
    最低本刑。
  ⒉被告於偵訊、原審及本院審理時，就其販賣第二級毒品之犯
    行均自白，應依修正前毒品危害防制條例第17條第2項規定
    減輕其刑。
　⒊再按毒品危害防制條例第17條第1項規定：犯第4條至第8條、
    第10 條或第11條之罪，供出毒品來源，因而查獲其他正犯
    或共犯者，減輕或免除其刑。此項規定旨在鼓勵被告供出其
    所涉案件查獲毒品之來源，以擴大落實毒品之追查，俾有效
    斷絕毒品之供給，以杜絕毒品泛濫。故所指「供出來源」，
    舉凡提供該毒品流通過程中，供給毒品嫌犯之具體資訊，而
    有助於毒品查緝，遏止毒品氾濫者，應皆屬之。至所謂「因
    而查獲其他正犯與共犯」，則指有偵查犯罪職權之公務員依
    被告所提供毒品來源之具體相關資料，而查獲在該毒品流通
    過程中供給毒品之直接或間接前手而言，例如販賣或轉讓毒
    品予被告，或與被告共犯本案之正犯及共犯（教唆犯、幫助
    犯）皆屬之。有無因而查獲其他正犯或共犯之事實，應由事
    實審法院本於其採證認事之職權，綜合卷內相關事證資料加
    以審酌認定，並不以被告所指毒品來源之正犯或共犯經判決
    有罪確定為必要。如查獲之證據，客觀上已足確認該人、該
    犯行者，亦屬之（最高法院109年度台上字第567號判決意旨
    參照）。經查：
  ⑴被告於108年1月16日經警方拘提到案後，即於警詢供稱：「
    （問：你所販賣之第二級毒品安非他命來源為何？如何向上
    游購買？購買之金額及數量為何？請提供年籍資料。）我是
    幫助一名綽號『老哲』（『老哲』應係指『老晢』，以下均同）的
    男子販賣安非他命毒品及愷他命毒品，所以我賣的安非他命
    都是他的，我只要幫他賣1 次安非他命毒品就可以賺取500
    元的酬庸，我在107年12月中旬至108年1月中旬，與『老哲』
    一起居住在桃園市○○區○○街000 巷00號10樓，『老哲』都會把
    海洛因及安非他命毒品藏在他房間的保險箱裡面，他的毒品
    量很多…。（問：有無其他有利於你之證據請求警方調查？
    ）警察可以去桃園市○○區○○街000 巷00號10樓調監視器，我
    確實有與『老哲』一起住在那邊1 個月，我也有替『老哲』販賣
    毒品給下游，我有提供『老哲』要我幫他販賣安非他命給下游
    的LINE對話給警方。（問：是否能提供綽號『老哲』所使用之
    行動電話門號？）他的電話是0000000000，我有提供我手機
    內的翻拍照片給警方。（問：承上，你所提供之行動電話00
    00000000，…登記名字為張銘澤，復經本大隊員警提供6人指
    認犯嫌紀錄表供你指認，綽號『老哲』之男子不一定在其中，
    你是否能指認何人為你所提供之上游毒販？）編號1就是綽
    號『老哲』。（問：承上，經你指認之編號1真實姓名為張銘
    澤…是否即為綽號『老哲』之男子？）對，就是他」等語（見
    原審法院108年度聲搜字第76號卷【下稱聲搜卷】第16頁反
    面至17頁正面），並提供張銘澤之行動電話門號、被告與暱
    稱「老哲」間之LINE對話紀錄（見聲搜卷第18至22頁）。嗣
    新北市政府警察局刑事警察大隊（下稱新北市刑大）依被告
    上開供述、LINE對話紀錄及上址監視器畫面等蒐證資料，向
    原審法院聲請核發搜索票（受搜索人：張銘澤、受搜索處所
    ：桃園市○○區○○街000 巷00號10樓），並因而在張銘澤與其
    妻俞巧媛居住之上址查獲愷他命2包（淨重46.2976公克、純
    質淨重42.4412公克）、甲基安非他命4包（總毛重13.2078
    公克、總純質淨重9.7003公克）、電子磅秤1台、手機2支、
    現金155萬元、帳冊4本，亦有新北市刑大偵辦張銘澤涉嫌毒
    品危害防制條例偵查報告、原審法院搜索票、新北市政府警
    察局刑事警察大隊搜索扣押筆錄等可參（見聲搜卷第4至12
    頁、桃園地檢署108年度毒偵字第930號偵查卷【下稱毒偵字
    卷】第18、20至22頁）。
　⑵關於被告所供其毒品來源為張銘澤乙節，⑴證人張銘澤於：①
    警詢供稱：「…呂俞勲曾經跟我拿毒品要賣給其他人，但是
    也都沒有給我錢」等語（見毒偵字卷第8頁）；②偵查供稱：
    「（問：呂俞勲稱，有幫你賣安非他命及K他命，每次可以
    抽取500元報酬，意見？）他沒有幫我賣，是他自己的朋友
    要，他就會跟我拿，但他都沒有給我錢，所以俞巧媛就覺得
    毒品數量會少，就不讓呂俞勲繼續住，我一開始會給他毒品
    ，但後來他沒有給我錢，我就不給他了」等語（見毒偵字卷
    第62頁）。固否認被告為其販賣毒品，然似坦承其係被告一
    開始所販毒品之來源；⑵證人俞巧媛於：①警詢供稱：「（問
    ：據呂俞勲於警詢筆錄中指稱，渠所販賣之第二級毒品安非
    他命及第三級毒品愷他命都是由張銘澤所提供，並指稱幫張
    銘澤販賣1次安非他命毒品予下游毒販陳宗凱、黃偉倫、邱
    柏義、呂佳翰等人，張銘澤即支付500元給呂俞勲作為酬庸
    ，你做何解釋？你是否亦有介入從事販賣毒品？）確實有此
    一事，我會介入販賣毒品事宜」等語（見毒偵字卷第14頁反
    面）；②偵查供稱：「（問：呂俞勲稱，有幫張銘澤販賣安
    非他命及K 他命，每次可以抽取500元報酬，意見？）我知
    道好像有」等語（見毒偵字卷第58頁），對於被告所供毒品
    來源為張銘澤乙節，並無明顯爭執；佐以扣案被告之記事本
    帳冊內頁中，有「老晢 4000＋5000＋2650」等類似價金數額
    之記載（見本院卷第143、144、148頁），及被告於本院審
    理時明確供稱：伊於106年4、5月間認識張銘澤後，就開始
    向張銘澤拿毒品等語（見本院卷第191頁)，益徵被告所供其
    毒品來源為綽號「老晢」之張銘澤乙節，並非無據。
　⑶新北市刑大確因被告供述而在上址查獲張銘澤持有前揭甲基
    安非他命、愷他命、磅秤、帳冊及現金等，而據新北市政府
    警察局刑事警察大隊以新北警刑二字第1084008896號刑事案
    件報告書移請桃園地檢署偵辦，再經桃園地檢署檢察官以10
    8年度偵字第15285號、108年度毒偵字第930號、第1516號提
    起公訴，嗣經原審法院以109年度審簡字第40號判決認張銘
    澤犯共同持有第三級毒品純質淨重20公克以上罪、持有第二
    級毒品罪，分別判處有期徒刑3月、2月等情，有新北市政府
    警察局刑事警察大隊108年7月10日新北刑警二字第10840323
    01號、109年6月8日新北刑警二字第1094547308號函、桃園
    地檢署109年6月4日桃檢俊溫108偵2869字第1099057778號函
    、張銘澤之本院被告前案紀錄表、前揭起訴書、簡易判決書
    在卷可稽（見原審訴緝卷第49至57頁、本院前審卷第125至1
    44、165至174頁、本院卷第67至87頁），並經本院依職權調
    取原審法院前揭卷宗核閱無誤。
　⑷從而，本案確係依被告之供述而查獲其毒品來源為張銘澤，
    且張銘澤亦因違反毒品危害防制條例案件經法院判處罪刑，
    應堪認定，又本院審酌被告所為如附表一所示販賣甲基安非
    他命犯行之犯罪情節、犯罪所生危害及其指述來源所能防止
    杜絕毒品氾濫之程度等情狀，不宜免除其刑，爰依毒品危害
    防制條例第17條第1項規定，各減輕其刑，並依法先加重（
    除無期徒刑部分外）、後遞減之。
　⒋刑法第59條規定之酌量減輕其刑，必須犯罪另有特殊之原因
    與環境，在客觀上足以引起一般同情，認為即使予以宣告法
    定最低度刑，猶嫌過重者，始有其適用。此所謂法定最低度
    刑，固包括法定最低本刑；惟遇有其他法定減輕之事由者，
    則應係指適用其他法定減輕事由減輕後之最低度刑而言。倘
    被告別有其他法定減輕事由者，應先適用法定減輕事由減輕
    其刑後，猶認其犯罪之情狀顯可憫恕，即使科以該減輕後之
    最低度刑仍嫌過重者，始得適用刑法第59條規定酌量減輕其
    刑。而此項犯罪情狀是否顯可憫恕而酌量減輕其刑之認定，
    亦屬法院得依職權自由裁量之事項。查被告所犯之販賣第二
    級毒品各罪，經依刑法第47條第1項規定加重其有期徒刑部
    分之最低本刑，再先後依修正前毒品危害防制條例第17條第
    2項、同條第1項之規定遞減輕其刑後，可量處之最低刑度為
    有期徒刑1年3月，已無情輕法重之憾；況且毒品於國內流通
    之泛濫，對社會危害之深且廣，此乃一般普遍大眾皆所週知
    ，苟於法定刑度之外，動輒適用刑法第59條規定減輕其刑，
    亦不符禁絕毒品來源，使國民遠離毒害之刑事政策，參以被
    告如附表一所示販賣、共同販賣第二級毒品共16罪，次數非
    少，戕害國民健康，助長他人施用毒品惡習，故其犯罪情狀
    及對社會風氣、治安之危害程度尚非輕微，並無客觀上顯可
    憫恕之處，自無刑法第59條酌減其刑適用之餘地，被告上訴
    請求再據以酌減其刑，要屬無據。
  ㈢被告所犯上開16次販賣第二級毒品罪，犯意各別、行為互殊
    ，應予分論併罰。
五、撤銷改判之理由及量刑暨沒收之審酌
  ㈠原審以被告所犯販賣第二級毒品及共同販賣第二級毒品（共1
    6罪）犯行，事證明確，均予以論罪科刑，固非無見。惟被
    告供述其毒品來源為張銘澤，並因而查獲，有毒品危害防制
    條例第17條第1項減免其刑規定適用，業如前述，原審未予
    審酌此對被告利益有重大關係之事項，自有未洽。從而，被
    告上訴請求依刑法第59條規定酌減刑責，固無理由，然其應
    適用毒品危害防制條例第17條第1項規定減免其刑，則為有
    理由，原判決既有前開可議之處，自應由本院將原判決予以
    撤銷改判，並就原判決所定之應執行刑亦一併撤銷。爰審酌
    被告有轉讓毒品之前案紀錄，明知毒品對身心健康均有戕害
    ，不思以正途賺取所需，意圖牟利而販賣第二級毒品，造成
    毒品流通，危害國民身心健康及社會風氣，惟其行為時甫滿
    23歲，年輕識淺，思慮未周，犯後始終坦承犯行，考量其販
    賣毒品之數量、價格之惡性情節均較大盤販毒者而言相對輕
    微，且實際交易對象為3人，兼衡被告自陳為國中休學之智
    識程度、未婚、入監前從事浪板工作、每月收入約32,000元
    至34,000元，家中有祖母待其扶養之家庭生活、經濟狀況（
    見本院前審卷第114頁）及犯罪動機、目的、手段、情節與
    造成之危害程度等一切情狀，改分別量處如主文第2項所示
    之刑。
  ㈡關於數罪併罰之案件，如能俟被告所犯數罪全部確定後，於
    執行時，始由該案犯罪事實最後判決之法院所對應之檢察署
    檢察官，聲請該法院裁定之，無庸於每一個案判決時定其應
    執行刑，則依此所為之定刑，不但能保障被告（受刑人）之
    聽審權，符合正當法律程序，更可提升刑罰之可預測性，減
    少不必要之重複裁判，避免違反一事不再理原則情事之發生
    （最高法院110年度台抗大字第489號裁定要旨參照）。被告
    如附表一所示之16罪，固有可合併定應執行刑之情況，惟揆
    諸前揭說明，應俟被告所犯數罪全部確定後，於執行時由檢
    察官聲請裁定為宜，爰不予定其應執行之刑，附此敘明。
  ㈢沒收
　⒈扣案被告持用之附表二編號1所示蘋果廠牌IPHONE行動電話（
    含門號0000000000號SIM卡1枚）1具，係被告所有、供其為
    如附表一編號1至16所示毒品交易所用之聯繫工具犯行，而
    扣案如附表二編號2所示帳冊，係被告記錄販賣毒品帳目所
    用之物，業據被告供述明確（見偵卷第10頁、原審訴卷第90
    頁、原審訴緝卷第110頁），且如宣告沒收，核無「過苛之
    虞」、「欠缺刑法上之重要性」或「為維持受宣告人生活條
    件之必要」情形，應於附表一編號1至16所示各罪項下，依
    毒品危害防制條例第19條第1項規定宣告沒收。又上開物品
    既已扣案，即得直接「原物沒收」，而不生追徵其價額之問
    題，特予說明。
　⒉按以營利為目的販入毒品，經多次販賣後，持有剩餘毒品被
    查獲，其各次販賣毒品行為，固應併合處罰，惟該持有剩餘
    毒品之低度行為，應僅為最後一次販賣毒品之高度行為所吸
    收，不另論罪。故就該查獲之剩餘毒品，祇能於最後一次之
    販賣毒品罪宣告沒收，不得於各次販賣毒品罪均宣告沒收（
    最高法院97年台上字第3258號、100年台上字第1410號、第2
    221號、5655號判決要旨參照）。同理，毒販於多次販毒後
    ，遭查扣有供販毒所用之分裝袋，因先前之販毒行為，業已
    完成，扣案之分裝袋已非先前販毒行為所用或預備之物，有
    關分裝袋之沒收，僅得就最後一次販賣毒品項下宣告沒收。
    本件扣案如附表二編號3所示之物，為被告所有，預備用以
    分裝欲販賣之毒品，業經被告供述明確（見原審訴緝卷第11
    0頁），因屬尚未使用之新品，為預備供販賣毒品所用之物
    ，應依刑法第38條第2項前段規定，在本件最後一次販賣毒
    品項（即附表一編號15）下宣告沒收。
　⒊被告因附表一編號1至16所示犯行，分別獲有如附表一編號1
    至16所示之價金等情，業據被告供承在卷（見原審訴緝字卷
    第111頁），則上開未扣案款項，即為被告犯罪所得，且如
    宣告沒收或追徵，核無「過苛之虞」、「欠缺刑法上之重要
    性」、「犯罪所得價值低微」或「為維持受宣告人生活條件
    之必要」等情形，均應依刑法第38條之1第1項、第3項之規
    定，宣告沒收，如全部或一部不能沒收或不宜執行沒收時，
    追徵其價額。
　⒋另因被告所犯本案犯行有宣告多數沒收之情形，爰依刑法第4
    0條之2第1項規定，所宣告之多數沒收，併執行之。
　⒌至扣案如附表二編號4 、5 所示之物，分別係被告供施用毒
    品及私人使用之物（見偵卷第9頁、原審訴卷第91頁、原審
    訴緝卷第111頁），經核均與被告本件犯行無關，爰不為沒
    收之諭知。
據上論斷，應依刑事訴訟法第369條第1項前段、第364條、第299
條第1項前段，判決如主文。
本案經檢察官劉昱吟提起公訴，被告提起上訴後，檢察官楊四猛
到庭執行職務。
中　　華　　民　　國　　110 　年　　12　　月　　21　　日
                  刑事第二十一庭審判長法　官　林怡秀
                              　　    法　官　蔡羽玄
                              　      法　官　胡宜如
以上正本證明與原本無異。
如不服本判決，應於收受送達後20日內向本院提出上訴書狀，其
未敘述上訴之理由者並得於提起上訴後20日內向本院補提理由書
（均須按他造當事人之人數附繕本）「切勿逕送上級法院」。
                                      書記官　黃芝凌
中　　華　　民　　國　　110 　年　　12　　月　　21　　日
附錄：本案論罪科刑法條全文
109年7月15日修正施行前毒品危害防制條例第4條
製造、運輸、販賣第一級毒品者，處死刑或無期徒刑；處無期徒
刑者，得併科新臺幣2 千萬元以下罰金。
製造、運輸、販賣第二級毒品者，處無期徒刑或7 年以上有期徒
刑，得併科新臺幣1 千萬元以下罰金。
製造、運輸、販賣第三級毒品者，處5 年以上有期徒刑，得併科
新臺幣7 百萬元以下罰金。
製造、運輸、販賣第四級毒品者，處3 年以上10年以下有期徒刑
，得併科新臺幣3 百萬元以下罰金。
製造、運輸、販賣專供製造或施用毒品之器具者，處1 年以上7
年以下有期徒刑，得併科新臺幣1 百萬元以下罰金。
前五項之未遂犯罰之。　　　

附表一：
編號 購毒者 交付時間及地點 交易方式、數量、價格（新臺幣） 證據卷頁 罪名及宣告刑  1 黃偉倫 107年11月6日18時55分許後某時許、桃園市○○區○○路000號小北百貨   黃偉倫於107年11月6日18時55分許，以其持用之行動電話門號0000000000號撥打呂俞勲所持用之行動電話門號0000000000號，欲向呂俞勲購買毒品，雙方達成買賣毒品合意後，嗣呂俞勲於左列時間前往左列地點交付黃偉倫甲基安非他命1公克並收取現金500元而完成交易。  ①證人黃偉倫於警詢、偵訊之證述（見偵卷第44、165頁）。 ②被告原審、本院前審及本院審理之供述（見原審訴卷第54、64、90、114頁、原審訴緝卷第96、110頁、本院前審卷第109、194頁、本院卷第123、191頁）。 ③行動電話門號0000000000號與0000000000號於107年11月6日18時55分許之通訊監察譯文1通（見偵卷第52頁交易毒品譯文1）。 ④臺灣桃園地方法院107年聲監字第1202號通訊監察書暨電話附表（見偵卷第218頁正、反面）。 呂俞勲販賣第二級毒品，累犯，處有期徒刑壹年拾月。扣案如附表二編號1、2所示之物均沒收；未扣案之犯罪所得新臺幣伍佰元沒收，於全部或一部不能沒收或不宜執行沒收時，追徵其價額。 2 黃偉倫 107年11月8日19時40分許後不久、桃園市○○區○○○街00號樓下   呂俞勲於107年11月8日18時57分許，以其持用之行動電話門號0000000000號撥打黃偉倫所持用之行動電話門號0000000000號，詢問黃偉倫需要多少毒品，雙方在電話中達成交易2,000元份量之甲基安非他命合意，嗣呂俞勲於左列時間前往左列地點交付黃偉倫甲基安非他命1包並收取現金2,000元而完成交易。   ①證人黃偉倫於警詢、偵訊之證述（見偵卷第44頁正、反面、165頁）。 ②被告於警詢、偵訊、原審、本院前審及本院審理之供述（見偵卷第10頁正、反面、203頁、聲羈卷第46頁、原審訴卷第54、64、90、114頁、原審訴緝卷第96、110頁、本院前審卷第109、194頁、本院卷第123、191頁）。 ③行動電話門號0000000000號與0000000000號於107年11月8日18時57分、19時39分、40分許之通訊監察譯文3通（見偵卷第22頁正、反面交易毒品譯文2-1、2-2、2-3）。 ④臺灣桃園地方法院107年聲監字第1202號通訊監察書暨電話附表（見偵卷第218頁正、反面）。 呂俞勲販賣第二級毒品，累犯，處有期徒刑貳年肆月。扣案如附表二編號1、2所示之物均沒收；未扣案之犯罪所得新臺幣貳仟元沒收，於全部或一部不能沒收或不宜執行沒收時，追徵其價額。 3 黃偉倫 107年11月21日22時44分許後不久、桃園市○○區○○○街00號樓下   呂俞勲於107年11月21日22時16分許，以其持用之行動電話門號0000000000號撥打黃偉倫所持用之行動電話門號0000000000號，詢問黃偉倫要不要購買毒品，嗣黃偉倫詢問呂俞勲是否願意送毒品，雙方在電話中達成交易500元份量之甲基安非他命合意，嗣呂俞勲於左列時間前往左列地點交付黃偉倫甲基安非他命1包並收取現金500元而完成交易。   ①證人黃偉倫於警詢、偵訊之證述（見偵卷第45頁正、反面、165頁反面）。 ②被告於警詢、偵訊、原審、本院前審及本院審理之供述（見偵卷第11頁正、反面、203頁、聲羈第45號卷第46頁、原審訴卷第54、64、90、114頁、原審訴緝卷第96、110頁、本院前審卷第109、194頁、本院卷第123、191頁）。 ③行動電話門號0000000000號與0000000000號於107年11月21日22時16分、22時18分、22時44分許之通訊監察譯文3通（見偵卷第22頁反面至23頁交易毒品譯文3-1、3-2、3-3）。 ④臺灣桃園地方法院107年聲監續字第1630號通訊監察書暨電話附表（見偵卷第219頁正、反面）。 呂俞勲販賣第二級毒品，累犯，處有期徒刑壹年拾月。扣案如附表二編號1、2所示之物均沒收；未扣案之犯罪所得新臺幣伍佰元沒收，於全部或一部不能沒收或不宜執行沒收時，追徵其價額。 4 黃偉倫 107年11月23日19時14分許後不久、桃園市○○區○○路0段000號海王城餐廳   黃偉倫於107年11月23日17時許，以其持用之行動電話門號0000000000號撥打呂俞勲所持用之行動電話門號0000000000號，欲向呂俞勲購買毒品，雙方在電話中達成交易地點及購買1,000元甲基安非他命之合意，嗣呂俞勲於左列時間前往左列地點交付黃偉倫甲基安非他命1包並收取現金1,000 元而完成交易。   ①證人黃偉倫於警詢、偵訊之證述（見偵卷第45頁反面至46頁反面、165頁反面）。 ②被告於警詢、偵訊、原審、本院前審及本院審理之供述（見偵卷第11頁反面至12頁反面、203頁正、反面、聲羈卷第46頁、原審訴卷第54、64、90、114頁、原審訴緝卷第96、110頁、本院前審卷第109、194頁、本院卷第123、191頁）。　 ③行動電話門號0000000000號與0000000000號於107年11月23日17時、18時14分、19時14分許之通訊監察譯文3通（見偵卷第23頁正、反面交易毒品譯文4-1、4-2、4-3）。 ④臺灣桃園地方法院107年聲監續字第1630號通訊監察書暨電話附表（見偵卷第219頁正、反面）。 ⑤呂俞勲107年11月23日與黃偉倫交易毒品之監視器畫面(見偵卷第35頁反面)。　 呂俞勲販賣第二級毒品，累犯，處有期徒刑貳年。扣案如附表二編號1、2所示之物均沒收；未扣案之犯罪所得新臺幣壹仟元沒收，於全部或一部不能沒收或不宜執行沒收時，追徵其價額。 5 黃偉倫 107年11月27日17時52分許後不久、桃園市○○區○○路0段000號7-11便利商店   呂俞勲於107年11月27日17時13分許，以其持用之行動電話門號0000000000號撥打黃偉倫所持用之行動電話門號0000000000號，詢問黃偉倫要不要購買毒品，嗣黃偉倫詢問呂俞勲是否願意送毒品，黃偉倫嗣傳送欲購買500元份量之簡訊給呂俞勲，雙方達成交易500元份量之甲基安非他命合意，嗣呂俞勲於左列時間前往左列地點交付黃偉倫甲基安非他命1包並收取現金500元而完成交易。   ①證人黃偉倫於警詢、偵訊之證述（見偵卷第47頁正、反面、165頁反面）。 ②被告於警詢、偵訊、原審、本院前審及本院審理之供述（見偵卷第12頁反面至13頁反面、203頁反面、聲羈第45號卷第46頁、原審訴卷第54、64、90、114頁、原審訴緝卷第96、110頁、本院前審卷第109、194頁、本院卷第123、191頁）。　 ③行動電話門號0000000000號與0000000000號於107年11月27日17時13分、15分、45分、52分許之通訊監察譯文4通（見偵卷第24頁正、反面交易毒品譯文6-1、6-2、6-3）。 ④臺灣桃園地方法院107年聲監續字第1630號通訊監察書暨電話附表（見偵卷第219頁正、反面）。 ⑤呂俞勲107年11月27日與黃偉倫交易毒品之監視器畫面(見偵卷第36、37頁正、反面)。 呂俞勲販賣第二級毒品，累犯，處有期徒刑壹年拾月。扣案如附表二編號1、2所示之物均沒收；未扣案之犯罪所得新臺幣伍佰元沒收，於全部或一部不能沒收或不宜執行沒收時，追徵其價額。 6 黃偉倫 107年11月28日19時33分許後不久、桃園市○○區○○○街00號樓下   黃偉倫於107年11月28日18時46分許，以其持用之行動電話門號0000000000號撥打呂俞勲所持用之行動電話門號0000000000號，欲向呂俞勲購買毒品，雙方在電話中達成交易地點及購買1,000元甲基安非他命之合意，嗣呂俞勲於左列時間前往左列地點交付黃偉倫甲基安非他命1包並收取現金1,000 元而完成交易。   ①證人黃偉倫於警詢、偵訊之證述（見偵卷第47頁反面至48頁、165頁反面至166頁）。 ②被告於警詢、偵訊、原審、本院前審及本院審理之供述（見偵卷第13頁反面至14、203頁反面、聲羈卷第46頁、原審訴卷第54、64、90、114頁、原審訴緝卷第96、110頁、本院前審卷第109、194頁、本院卷第123、191頁）。　 ③行動電話門號0000000000號與0000000000號於107年11月28日18時46分、19時33分許之通訊監察譯文2通（見偵卷第24頁反面交易毒品譯文7-1、7-2）。 ④臺灣桃園地方法院107年聲監續字第1630號通訊監察書暨電話附表（見偵卷第219頁正、反面）。 呂俞勲販賣第二級毒品，累犯，處有期徒刑貳年。扣案如附表二編號1、2所示之物均沒收；未扣案之犯罪所得新臺幣壹仟元沒收，於全部或一部不能沒收或不宜執行沒收時，追徵其價額。 7 黃偉倫 107年12月1日0時4分許後不久、桃園市○○區○○○街00號樓下  黃偉倫於107年11月30日23時18分許，以其持用之行動電話門號0000000000號撥打呂俞勲所持用之行動電話門號0000000000號，欲向呂俞勲購買毒品，雙方在電話中達成交易地點及購買1,500元甲基安非他命之合意，嗣呂俞勲於左列時間前往左列地點交付黃偉倫甲基安非他命1包並收取現金1,500元而完成交易。   ①證人黃偉倫於警詢、偵訊之證述（見偵卷第48頁反面、166頁）。 ②被告於警詢、偵訊、原審、本院前審及本院審理之供述（見偵卷第14頁正、反面、203頁反面、聲羈卷第46頁、原審訴卷第54、64、90、114頁、原審訴緝卷第96、110頁、本院前審卷第109、194頁、本院卷第123、191頁）。　 ③行動電話門號0000000000號與0000000000號於107年11月30日23時18分、107年12月1日0時4分許之通訊監察譯文2通（見偵卷第25頁交易毒品譯文9-1、9-2）。 ④臺灣桃園地方法院107年聲監續字第1630號通訊監察書暨電話附表（見偵卷第219頁正、反面）。 呂俞勲販賣第二級毒品，累犯，處有期徒刑貳年貳月。扣案如附表二編號1、2所示之物均沒收；未扣案之犯罪所得新臺幣壹仟伍佰元沒收，於全部或一部不能沒收或不宜執行沒收時，追徵其價額。 8 黃偉倫 107年12月4日17時27分許後不久、桃園市龜山區香緹社區   黃偉倫於107年12月4日16時25分許，以其持用之行動電話門號0000000000號撥打呂俞勲所持用之行動電話門號0000000000號，欲向呂俞勲購買毒品，雙方在電話中達成交易地點及購買500元甲基安非他命之合意，並由真實姓名年籍不詳綽號「小鬼」之人於左列時間，前往左列地點交付黃偉倫甲基安非他命1包並收取現金500元而完成交易，嗣「小鬼」將500元交給呂俞勲。   ①證人黃偉倫於警詢、偵訊之證述（見偵卷第49頁正、反面、166頁）。 ②被告於警詢、偵訊、原審、本院前審及本院審理之供述（見偵卷第14頁反面至15頁反面、203頁反面至204頁、聲羈卷第46頁、原審訴字卷第54、64、90、114頁、原審訴緝卷第96、110頁、本院前審卷第109、194頁、本院卷第123、191頁）。　 ③行動電話門號0000000000號與0000000000號於107年11月4日16時25分、51分、17時27分、57分許之通訊監察譯文5通（見偵卷第25頁反面至26頁交易毒品譯文10-1、10-2、10-3、10-4、105-5）。 ④臺灣桃園地方法院107年聲監續字第1630號通訊監察書暨電話附表（見偵卷第219頁正、反面）。 呂俞勲共同販賣第二級毒品，累犯，處有期徒刑壹年拾月。扣案如附表二編號1、2所示之物；未扣案之犯罪所得新臺幣伍佰元沒收，於全部或一部不能沒收或不宜執行沒收時，追徵其價額。 9 黃偉倫 107年12月6日9時53分許後不久、桃園市○○區○○路000號小北百貨   黃偉倫於107年12月6日9時23分許，以其持用之行動電話門號0000000000號撥打呂俞勲所持用之行動電話門號0000000000號，欲向呂俞勲購買毒品，雙方在電話中達成交易地點及購買500元甲基安非他命之合意，嗣呂俞勲於左列時間前往左列地點交付黃偉倫甲基安非他命1包並收取現金500元而完成交易。   ①證人黃偉倫於警詢、偵訊之證述（見偵卷第49頁反面至50、166頁正、反面）。 ②被告於偵訊、原審、本院前審及本院審理之供述（見偵卷第204頁、聲羈卷第46頁、原審訴卷第54、64、90、114頁、原審訴緝卷第96、110頁、本院前審卷第109、194頁）。　 ③行動電話門號0000000000號與0000000000號於107年12月6日9時23分、53分許之通訊監察譯文2通（見偵卷第26頁正、反面交易毒品譯文11-1、11-2）。 ④臺灣桃園地方法院107年聲監續字第1630號通訊監察書暨電話附表（見偵卷第219頁正、反面）。 呂俞勲販賣第二級毒品，累犯，處有期徒刑壹年拾月。扣案如附表1、2所示之物均沒收；未扣案之犯罪所得新臺幣伍佰元沒收，於全部或一部不能沒收或不宜執行沒收時，追徵其價額。 10 黃偉倫 107年12月9日18時54分許後不久、桃園市○○區○○路000號小北百貨   呂俞勲於107年12月9日18時22分許，以其持用之行動電話門號0000000000號撥打黃偉倫所持用之行動電話門號0000000000號，向黃偉倫表示可以來向其購買毒品，黃偉倫則要求呂俞勲外送毒品，嗣雙方在電話中達成交易地點及購買1,000元甲基安非他命之合意，嗣呂俞勲於左列時間前往左列地點交付黃偉倫甲基安非他命1包並收取現金1,000元而完成交易。 ①證人黃偉倫於警詢、偵訊之證述（見偵卷第50頁正、反面、166頁反面）。 ②被告於偵訊、原審、本院前審及本院審理之供述（見偵卷第204頁、聲羈卷第46頁、原審訴卷第54、64、90、114頁、原審訴緝卷第96、110頁、本院前審卷第109、194頁、本院卷第123、191頁）。　 ③行動電話門號0000000000號與0000000000號於107年12月9日18時22分、42分、54分許之通訊監察譯文3通（見偵卷第26頁反面交易毒品譯文12-1、12-2）。 ④臺灣桃園地方法院107年聲監續字第1630號通訊監察書暨電話附表（見偵卷第219頁正、反面）。 呂俞勲販賣第二級毒品，累犯，處有期徒刑貳年。扣案如附表二編號1、2所示之物均沒收；未扣案之犯罪所得新臺幣壹仟元沒收，於全部或一部不能沒收或不宜執行沒收時，追徵其價額。 11 黃偉倫 107年12月24日21時54分許後不久、桃園市○○區○○路000號小北百貨   黃偉倫於107年12月24日20時22分許，以其持用之行動電話門號0000000000號撥打呂俞勲所持用之行動電話門號0000000000號，欲向呂俞勲購買毒品，雙方在電話中達成交易地點及購買1,000元甲基安非他命之合意，嗣呂俞勲於左列時間前往左列地點交付黃偉倫甲基安非他命1包並收取現金1,000 元而完成交易。   ①證人黃偉倫於警詢、偵訊之證述（見偵卷第50頁反面至51、166頁、）。 ②被告於警詢、偵訊、原審、本院前審及本院審理之供述（見偵卷第16頁正、反面、204頁正、反面、聲羈卷第46頁、原審訴卷第54、64、90、114頁、原審訴緝卷第96、110頁、本院前審卷第109、194頁）。　 ③行動電話門號0000000000號與0000000000號於107年12月24日20時22分、21時32分、54分許之通訊監察譯文3通（見偵卷第26頁反面至27頁交易毒品譯文13-1、13-2、13-3）。 ④臺灣桃園地方法院107年聲監續字第1820號通訊監察書暨電話附表（見偵卷第220頁正、反面）。 呂俞勲販賣第二級毒品，累犯，處有期徒刑貳年。扣案如附表二編號1、2所示之物均沒收；未扣案之犯罪所得新臺幣壹仟元沒收，於全部或一部不能沒收或不宜執行沒收時，追徵其價額。 12 邱柏義 107年12月12日23時40分許後不久、桃園市龜山區大同路某萊爾富便利商店   邱柏義於107年12月12日23時40分許，以其持用之行動電話門號0000000000號撥打呂俞勲所持用之行動電話門號0000000000號，欲向呂俞勲購買毒品，雙方在電話中達成交易地點之合意，嗣呂俞勲於左列時間前往左列地點交付邱柏義甲基安非他命1包並收取現金2,000 元而完成交易。    ①證人邱柏義於警詢、偵訊之證述（見偵卷第60頁正、反面、186頁正、反面、190頁）。 ②被告於警詢、偵訊、原審、本院準備程序及審理之供述（見偵卷地16頁反面至17、204頁反面、聲羈卷第46頁、原審訴卷第54、64、90、114頁、原審訴緝卷第96、110頁、本院卷第109、194頁）。　 ③行動電話門號0000000000號與0000000000號於107年12月12日23時40分許之通訊監察譯文1通（見偵卷第28頁正、反面交易毒品譯文1）。 ④臺灣桃園地方法院107年聲監續字第1630號通訊監察書暨電話附表（見偵卷第219頁正、反面）。 呂俞勲販賣第二級毒品，累犯，處有期徒刑貳年肆月。扣案如附表二編號1、2所示之物均沒收；未扣案之犯罪所得新臺幣貳仟元沒收，於全部或一部不能沒收或不宜執行沒收時，追徵其價額。 13 邱柏義 107年12月20日19時53分許後不久、桃園市八德區介壽路某處   邱柏義於107年12月20日19時21分許，以其持用之行動電話門號0000000000號撥打呂俞勲所持用之行動電話門號0000000000號，欲向呂俞勲購買毒品，雙方在電話中達成交易地點及購買1,000元甲基安非他命之合意，嗣邱柏義於左列時間前往左列地點，呂俞勲遂交付邱柏義甲基安非他命1包並收取現金1,000 元而完成交易。   ①證人邱柏義於警詢、偵訊之證述（見偵卷第60頁反面至61頁、186頁反面、190頁）。 ②被告於偵訊、原審、本院前審及本院審理之供述（見偵卷第204頁反面、108年度聲羈字第45號卷第46頁、原審訴卷第54、64、90、114頁、原審訴緝卷第96、110頁、本院前審卷第109、194頁、本院卷第123、191頁）。 ③行動電話門號0000000000號與0000000000號於107年12月20日19時21分、53分許之通訊監察譯文2通（見偵卷第28頁反面交易毒品譯文2-1、2-2）。 ④臺灣桃園地方法院107年聲監續字第1820號通訊監察書暨電話附表（見偵卷第220頁正、反面）。 呂俞勲販賣第二級毒品，累犯，處有期徒刑貳年。扣案如附表二編號1、2所示之物均沒收；未扣案之犯罪所得新臺幣壹仟元沒收，於全部或一部不能沒收或不宜執行沒收時，追徵其價額。 14 邱柏義 107年12月23日18時43分許後不久、桃園市○○區○○○街00號附近某處    邱柏義於107年12月23日18時43分許前某時，以其持用之行動電話門號0000000000號撥打呂俞勲所持用之行動電話門號0000000000號，欲向呂俞勲購買毒品，雙方在電話中達成交易地點及購買甲基安非他命之合意，嗣邱柏義於左列時間前往左列地點，呂俞勲遂交付邱柏義甲基安非他命1包並收取現金1,000 元而完成交易。    ①證人邱柏義於警詢、偵訊之證述（見偵卷第61、186頁反面、190頁）。 ②被告於警詢、偵訊、原審、本院前審及本院審理之供述（見偵卷第17頁反面、204頁反面、聲羈卷第46頁、原審訴卷第54、64、90、114頁、原審訴緝卷第96、110頁、本院前審卷第109、194頁、本院卷第123、191頁）。　 ③行動電話門號0000000000號與0000000000號於107年12月23日18時43分許之通訊監察譯文1通（見偵卷第64頁交易毒品譯文3-2）。 ④臺灣桃園地方法院107年聲監續字第1820號通訊監察書暨電話附表（見偵卷第220頁正、反面）。 呂俞勲販賣第二級毒品，累犯，處有期徒刑貳年。扣案如附表二編號1、2所示之物均沒收；未扣案之犯罪所得新臺幣壹仟元沒收，於全部或一部不能沒收或不宜執行沒收時，追徵其價額。 15 邱柏義 107年12月27日20時22分許後不久、桃園市○○區○○○街00號附近某處   邱柏義於107年12月27日20時22分許，以其持用之行動電話門號0000000000號撥打呂俞勲所持用之行動電話門號0000000000號，欲向呂俞勲購買毒品，雙方在電話中達成交易地點及購買甲基安非他命之合意，嗣呂俞勲於左列時間前往左列地點交付邱柏義甲基安非他命1包並收取現金1,000元而完成交易。    ①證人邱柏義於警詢、偵訊之證述（見偵卷第61頁正、反面、186頁反面、190頁）。 ②被告於羈押訊問、原審、本院前審及本院審理之供述（見108年度聲羈字第45號卷第46頁、原審訴字卷第54、64、90、114頁、原審訴緝字卷第96、110頁、本院前審卷第109、194頁、本院卷第123、191頁）。　 ③行動電話門號0000000000號與0000000000號於107年12月27日20時22分許之通訊監察譯文1通（見偵卷第64頁交易毒品譯文4）。 ④臺灣桃園地方法院107年聲監續字第1820號通訊監察書暨電話附表（見偵卷第220頁正、反面）。 呂俞勲販賣第二級毒品，累犯，處有期徒刑貳年。扣案如附表二編號1至3所示之物均沒收；未扣案之犯罪所得新臺幣壹仟元沒收，於全部或一部不能沒收或不宜執行沒收時，追徵其價額。 16 呂佳翰 107年10月24日9時29分許後不久、桃園市○○區○○路00號3樓   呂佳翰於107年10月24日9時26分許，以其持用之行動電話門號0000000000號撥打呂俞勲所持用之行動電話門號0000000000號，欲向呂俞勲購買毒品，雙方在電話中達成交易地點及購買甲基安非他命之合意，嗣呂俞勲於左列時間前往左列地點交付呂佳翰甲基安非他命1包並收取現金1,000元而完成交易。   ①證人呂佳翰於警詢、偵訊之證述（見偵卷第68頁正、反面、199頁）。 ②被告於偵訊、原審、本院前審及本院審理之供述（見偵卷第205頁、聲羈卷第46頁、原審訴卷第54、64、90、114頁、原審訴緝卷第96、110頁、本院前審卷第109、194頁、本院卷第123、191頁）。　 ③行動電話門號0000000000號與0000000000號於107年10月24日9時26分、29分許之通訊監察譯文2通（見偵卷第34頁反面交易毒品譯文1-1、1-2）。 ④臺灣桃園地方法院107年聲監字第1202號通訊監察書暨電話附表（見偵卷第218頁正、反面）。 呂俞勲販賣第二級毒品，累犯，處有期徒刑貳年。扣案如附表二編號1、2所示之物均沒收；未扣案之犯罪所得新臺幣壹仟元沒收，於全部或一部不能沒收或不宜執行沒收時，追徵其價額。 

附表二：
編號 扣案物品名稱 備註 1 行動電話IPHONE1 支（搭配門號0000000000號SIM 卡1張） 被告所有供聯絡如附表一編號1至16所示毒品交易所用之物 2 帳冊1本 被告所有供如附表一編號1至16所示毒品交易記帳所用之物 3 分裝袋1包 被告所有預備供販賣毒品所用之物 4 吸食器2組 與本案無關 5 三星行動電話1支 與本案無關